# 划拔地

提问人：aling1668 时间：2011-05-24 07:17:43
划拔土地能否按公允价值以投资性房地产或其它方式入账？

回答人：chenyiwei
不可以。划拨土地只能供特定企业用于《划拨用地目录》（国土资源部令第 9 号）所限定的用途，并且只能自用而不能转让、对外投资或出租，或以其他方式处置，所以不符合投资性房地产的定义和确认条件（拥有产权，可以单独转让）。划拨地一般不在帐面上反映，除非是 90 年代全国性国有企业清产核资中的土地估价入帐等少数特殊情况。

回答人：chenyiwei
回复 地板 mytruth 的帖子一般理解是不可以。除非该土地拨给企业时已变性为出让地，即相当于政府以应缴纳的出让金对企业作价入股。 对于这类地方政府融资平台公司的审计风险问题，CPA应当有清醒的认识。本版面对此类公司审计中应关注的事项也有所讨论，你可以搜索一下。

回答人：chenyiwei
回复 9 楼 aling1668 的帖子划拨地的权益不能作价入股。企业改制中以作价入股方式处置土地使用权时，标的土地应当已经变性为出让地，相当于国家以应缴纳的出让金对企业作价入股。